臺灣宜蘭地方法院民事簡易判決
110年度宜簡字第100號
原      告  張校銘  
被      告  俞映廷  

上列當事人間因妨害名譽案件，原告提起刑事附帶民事訴訟請求
損害賠償（110年度附民字第2號），經本院刑事庭裁定移送前來
，本院於民國110年11月11日言詞辯論終結，判決如下：
    主  文
被告應給付原告新臺幣貳萬元。
原告其餘之訴駁回。
訴訟費用由被告負擔百分之六，餘由原告負擔。
本判決第一項得假執行。
原告其餘假執行之聲請駁回。
    事實及理由
一、原告主張：兩造前男女朋友，因發生感情問題而分手，被告
    俞映廷對原告張校銘心生怨懟，竟接續於民國108年4月30日
    22時52分許、108年5月3日16時1分許及108年5月6日12時31
    分許，在連接網路登入臉書後，以帳號暱稱「鄧苡彤」之名
    義，散布稱呼原告「蟑先生」，並發表「原來渣男就在身邊
    ，人前好好先生，人後垃圾不如」、「原來蟑先生在跟前妻
    還在一起的時候，就已經先外帶一個台北女子肥家，還被前
    妻朋友看到，前妻回家抓姦，還抓姦在床」、「還沒有結婚
    之前還是一樣腳踏兩條船，ㄛ不～如果真的要算，或許還三條
    船」、「我真的很想給你頒獎，最佳渣男獎」、「知道別的
    男人腳踏三條船的同時，還會去嫌棄別人，哇，乾，結果你
    自己呢？比別人更屌，在還有婚姻關係時就已經會外遇，所
    以在交往時劈腿對你來講也是小事一樁」、「不要亂放生，
    不要亂離婚，等等又殘骸到其他無辜小女孩，又想騙其他女
    孩尿尿地方」、「到底要當騙子當到什麼程度」、「渣，真
    的夠渣，渣到我都懷疑人生」、「前科累累，慣性劈腿」、
    「祝福不要結婚又外遇ㄛ」、「婚後別再（狗圖示）改不了
    吃（屎圖示）」、「女的有錯，不該當第三者，但有沒有想
    過女的有跟渣男說要走，渣男不給走，事後是又說了多少好
    聽話」、「渣男意思就是兩邊都要喇」及「在20-21歲這中
    間，我為了同一個男人懷孕了兩次」等文字、圖畫，而指摘
    足以毀損原告名譽之事項且與公益無關，並將上揭文字之瀏
    覽權限設為公開，使不特定人得共聞共見，足以貶損原告之
    名譽，造成原告受有精神上之痛苦，爰依侵權行為損害賠償
    之法律關係，提起本件訴訟等語。並聲明：㈠被告應給付原
    告新臺幣（下同）30萬元；㈡願供擔保，請准宣告假執行。
二、被告則以：刑事認定誹謗部分伊承認，願意賠償原告3,000
    元至1萬元，這是伊盡最大的能力，因為伊還要扶養伊母親
    ，伊母親領有身心障礙手冊證明等語，資為抗辯。並聲明：
    原告之訴駁回。
三、得心證之理由：
  ㈠原告主張上開之事實，業據原告以證人地位於本件刑事案件
    即本院110年度易字第8號妨害名譽案件中證述綦詳，並有臉
    書名稱「鄧苡彤」所發表之貼文擷圖附於前揭偵卷可按，且
    經本院以110年度易字第8號刑事判決有罪，並經臺灣高等法
    院以110年度上易字第903號判決被告上訴駁回等情，並經本
    庭調取該案刑事偵、審卷宗核閱無訛，且為被告所不爭執，
    堪信原告主張之事實為真正。至於被告雖辯稱其願意賠償，
    惟伊沒有能力負擔云云，然無力清償乃履行能力之問題，不
    影響被告依法所應負之損害賠償責任，被告執此置辯，自非
    可採。
　㈡按因故意或過失，不法侵害他人之權利者，負損害賠償責任
    ；不法侵害他人之身體、健康、名譽、自由、信用、隱私、
    貞操，或不法侵害其他人格法益而情節重大者，被害人雖非
    財產上之損害，亦得請求賠償相當之金額，民法第184 條第
    1項前段、第195條第1項前段分別定有明文。又所謂相當，
    自應以實際加害情形與其名譽影響是否重大，及被害者之身
    分地位與加害人經濟狀況等關係定之（最高法院47年台上字
    第1221號判例參照）。且慰藉金之賠償須以人格權遭遇侵害
    ，使精神上受有痛苦為必要，其核給之標準固與財產上損害
    之計算不同，然非不可斟酌雙方身分資力與加害程度，及其
    他各種情形核定相當之數額（最高法院51年台上字第223 號
    判例參照）。經查，被告確有為上揭侵害原告名譽之行為，
    業如前述，堪認原告因此而受有精神上之痛苦，則原告依侵
    權行為損害賠償之法律關係，請求被告賠償非財產上之損害
    ，自屬有據。爰審酌原告高中畢業，目前從事房務工作，每
    月收入約35,000元，名下有汽車1輛；被告大學畢業，從事
    房務工作，每月收入約23,000元，名下有汽車2輛等情，有
    本院110年11月11日言詞辯論筆錄及108年、109年稅務電子
    閘門財產所得調件明細表各1份在卷可參，本院斟酌被告加
    害情形與造成影響，原告所受精神上之痛苦，及兩造之身分
    、年齡、地位、教育程度、經濟狀況等一切情狀後，認為原
    告所得請求之非財產上損害賠償以2萬元為適當。逾此範圍
    之請求，則屬過高。　
四、綜上所述，原告依侵權行為損害賠償之法律關係，請求被告
    給付如主文第1項所示，為有理由，應予准許。逾此範圍之
    請求，即屬無據，應予駁回。
五、本件係就民事訴訟法第427條第1項訴訟適用簡易程序所為被
    告敗訴判決，依同法第389條第1項第3款規定，應依職權宣
    告假執行。至原告敗訴部分，其假執行之聲請已失所附麗，
    應併予駁回。
六、本件事證已臻明確，兩造其餘之攻擊或防禦方法及所舉之證
    據，經本院斟酌後，認為均不足以影響本判決之結果，爰不
    逐一論列，附此敘明。　　
七、訴訟費用負擔之依據：民事訴訟法第79條。
中　　華　　民　　國　　110 　年　　11　　月　　25　　日
                  宜蘭簡易庭  法  官  張淑華
以上正本係照原本作成。
如不服本判決，應於送達後20日內，向本院提出上訴狀並表明上
訴理由，如於本判決宣示後送達前提起上訴者，應於判決送達後
20日內補提上訴理由書（須附繕本）。如委任律師提起上訴者，
應一併繳納上訴審裁判費。
中　　華　　民　　國　　110 　年　　11　　月　　25　　日
                              書記官  謝佩欣